

2

29/12/1990

2

47377128A

M

bastiangperez@gmail.com

in

/bastian-garcía-pérez

# PERFIL, HABILIDADES Y COMPETENCIAS

- Colaborativo
- Perseverante
- Adaptación a cambios
- Flexibilidad
- Decisión
- Trabajo en equipo
- Aprendizaje continuo
- Resolución de problemas

### TECNOLOGÍAS

- Java y Spring Boot
- Bases de datos (Oracle, MySQL)
- Angular
- HTML
- CSS
- Typescript
- Jenkins
- Tailwind
- Hibernate
- Git

### SOFTWARE CLAVE





















Edición audio:





### Bastian García Pérez

Portfolio: https://bastiangperez.vercel.app/

### **FULL STACK DEVELOPER**

Desarrollador Full Stack con más de dos años de experiencia en diseño, instalación, mantenimiento y pruebas de sistemas de software a través de diversos proyectos, con especial foco en desarrollo de aplicaciones webs a través de lenguaje Java y framework Spring Boot conectado con bases de datos como Oracle o MySQL. Experiencia con diversos lenguajes front-end como TypeScript, apoyados por HTML y CSS a través del framework Angular. Cada día sigo intentando aprender nuevas tecnologías y experiencias nuevas.

#### **EXPERIENCIA PROFESIONAL**

- Desarrollador Full Stack, Fujitsu (Junio 2022 Actualidad)
  - Desarrollo de aplicaciones web en varios proyectos a través de Spring Boot (Java) y Angular. Gestión de bases de datos relacionales Oracle, así como control de versiones (GIT).
  - Mantenimiento de aplicaciones web bajo el framework Grails 4.
  - Pruebas unitarias a partir del framework JUnit y Mockito para Spring.
  - Creación y consumo de API's REST.
  - Trabajo con contenedores a través de Docker y Portainer.
  - Seguridad a través de Spring Security con implementación de JWT Authentication y OAuth2 a través de API Manager.
  - Experiencia con web services basados en API's SOAP.
  - Uso de herramientas de validación de código (SonarQube).
  - Metodología Agile.
- Desarrollador Java y Angular en prácticas, Fujitsu (Marzo 2022 Junio 2022)
  - Realización de la FCT perteneciente al grado superior en DAM. Desarrollo de aplicaciones web a través del framework Spring Boot en Java para el backend y Angular para el desarrollo frontend.
- Responsable de ventas (Emporio Armani), El Corte Inglés (Diciembre 2015 Septiembre 2021)
  - Asesoramiento, venta y gestión en el sector retail orientada 100% al cliente empleando SAP para la gestión administrativa de stock, inventarios, etc...
- Diseño y creación de páginas web (2015-2018)

Creación y diseño de contenido en varias páginas web de forma totalmente autodidacta en distintos sectores a través de CMS's prefabricados como Wordpress y foros con herramientas como phpBB o vBulletin.

o **Erreabogados** (2015): www.erreabogados.es

Desarrollo y diseño de la primera web del despacho ErreAbogados en Madrid mediante el uso del CMS Wordpress en un proceso 100% autodidacta, dándole a la empresa su primer contacto digital tras su constitución.

o Fullbasket (2015-2018): www.fullbasket.es

Colaborador en la creación del medio digital especializado FullBasket, realizando tanto tareas de redacción como de mantenimiento diario mediante Wordpress. Hoy en día se puede considerar uno de los medios de comunicación referentes en el mundo del baloncesto en España, con más de 14000 seguidores en redes sociales.

## Bastian García Pérez

### **FULL STACK DEVELOPER**

### FORMACIÓN ACADÉMICA

- Grado Superior en Desarrollo de Aplicaciones Multiplataforma (DAM): Linkia FP (2020-2022)
- Licenciatura en Biología: Universidad de A Coruña (2008 2015) Universidad Adam Mickiewicz, Polonia (2011-2012)

### **CURSOS Y CERTIFICACIONES**

- Curso de Patrones de Software y Spring intermedio: Centro de Formación Calderón, Madrid (Nov.-Dic. 2021 150 horas):
  - Patrones creacionales, estructurales y comportamentales
  - Implementación de un proyecto web con Java y Spring
  - Seguridad en Spring
- Curso de Java Intermedio: Centro de Formación Calderón, Madrid (Oct. 2021 55 horas):
  - o Refactorización
  - Test Unitarios (JUnit)
  - o Código limpio
- AWS Certified Developer Associate: Amazon AWS (EN PROCESO)
- Cloud Computing: Google Activate (ID: 8ZC 7E4 XVC)

#### **IDIOMAS**

**Castellano: Nativo** Inglés: Nivel alto (C1) **Gallego: Nativo** \*\*\*\* \*\*\* \*\*\*\*

